臺灣桃園地方法院刑事判決　　　　　　　　　　　　九十三年度訴字第一一五號
　　公　訴　人　臺灣桃園地方法院檢察署檢察官
　　被　　　告　乙○○　男　二.
右列被告因違反槍砲彈藥刀械管制條例等案件，經檢察官提起公訴（九十三年度偵字
第七五九七號），被告於本院準備程序進行中，就被訴事實為有罪之陳述，經本院告
知簡式審判程序意旨，並聽取公訴人及被告之意見後，本院合議庭裁定依簡式審判程
序審理，本院判決如左：
    主  文
乙○○共同偽造國民
「甲○○」之國民
手槍，處有期徒刑壹年肆月，併科罰金新臺幣拾萬元，罰金部分如易服勞役，以新臺
幣玖佰元即銀元參佰元折算壹日。扣案之改造手槍壹支（含彈匣壹個，槍枝管制編號
：0000000000號）及土造子彈柒顆均沒收。應執行有期徒刑壹年陸月，併
科罰金新臺幣拾萬元，罰金部分如易服勞役，以新臺幣玖佰元即銀元參佰元折算壹日
。扣案偽造「甲○○」之國民
號：0000000000號）及土造子彈柒顆均沒收。
    事  實
一、乙○○前因違反著作權法案件，經臺灣臺中地方法院九十年度易字第一五一五號
    判處應執行有期徒刑一年二月，緩刑四年，並於民國九十年十月二十五日確定。
    詎其於緩刑期間仍不知警愓，復因於桃園縣中壢夜市擺設攤位營生，有不知名人
    士向其收取保護費，故其為隱匿身分，遂與姓名年籍不詳綽號「阿如」之成年男
    子共同基於偽造國民
    市士林區百齡橋附近，由乙○○將其本人照片一張交予「阿如」，再由「阿如」
    於不詳時地，偽造貼有乙○○照片「甲○○」名義之國民
    翌日在同一地點，由乙○○交付新臺幣（下同）一萬五千元給「阿如」，「阿如
    」則將上開偽造之國民
    管理作業之正確性及甲○○本人。又乙○○因前揭因素，欲購買武器防身，明知
    可發射子彈具有殺傷力之改造手槍及土造子彈均屬違禁物，未經許可，不得非法
    持有，惟其仍透過不知名之友人介紹，於九十三年一月七日凌晨三時許，在桃園
    縣楊梅鎮○號○道某處，向姓名年籍不詳綽號「小高」之成年男子以六萬元之價
    格購得具有殺傷力仿ＢＥＲＥＴＴＡ廠八四型半自動手槍製造之玩具手槍換裝土
    造金屬槍管、土造金屬滑套和土造金屬槍機而成之改造手槍一支（含彈匣一個，
    槍枝管制編號：0000000000號）及具殺傷力之改造金屬彈頭之土造子
    彈十一顆而持有之。嗣於九十三年一月七日上午八時許，經警持本院法官核發之
    搜索票在乙○○位於桃園縣中壢市○○路二百五十五巷一百六十之九十一號之居
    所執行搜索，在其所駕駛之車牌號碼Ｚ七─九六九七號自用小客車內，查獲上開
    偽造「甲○○」之國民
    一顆（四顆經鑑定試射，已不具殺傷力，剩餘七顆）。
二、案經臺北縣警察局新店分局報請臺灣桃園地方法院檢察署檢察官偵查起訴。
    理  由
一、右揭共同偽造國民
    乙○○於警詢、偵查及本院審理時坦承不諱（見偵卷第七至一一、八三、八四頁
    、本院卷第一九至二一頁），並有下列補強證據足以佐證：
    （一）警方於桃園縣中壢市○○路二百五十五巷一百六十之九十一號被告居所執
          行搜索一節，有本院九十三年度聲搜字第十三號搜索票為證（見偵卷第二
          三頁）；又於執行搜索時，在被告所駕駛車牌號碼Ｚ七─九六九七號自用
          小客車內查獲「甲○○」名義之國民
          ，亦有臺北縣警察局新店分局搜索筆錄、扣押物品收據、目錄及現場採證
          照片在卷可稽（見偵卷第二四至三一頁）；另扣案「甲○○」名義之國民
    （二）而上開扣案「甲○○」名義之國民
          甲○○」名義之國民
          與真證樣本不符，研判係偽造品，此有法務部調查局九十三年四月十五日
          調科貳字第○九三○○一四四五三○號鑑驗通知書一份在卷可佐（見偵卷
          第四三至五二頁），足徵被告所持扣案之國民
          訛。查國民
          阿如」，並進而收受該張登載有「甲○○」個人資料之國民
          被告與「阿如」間有共同偽造國民
          被告持有該張偽造之國民
          損害於戶政機關核發國民
    （三）另扣案之槍彈經送鑑定，其中貝瑞塔改造手槍一支（槍支管制編號：00
          00000000號），係由仿ＢＥＲＥＴＴＡ廠八四型半自動手槍製造
          之玩具手槍換裝土造金屬槍管、土造金屬滑套和土造金屬槍機而成之改造
          手槍，機械性能良好，可擊發適用子彈，認具殺傷力；又送鑑改造子彈十
          一顆，均係具直徑約九．一ｍｍ（採樣一顆測量）金屬彈頭之土造子彈，
          經採樣四顆試射，均可擊發，認均具殺傷力等情，此有內政部警政署刑事
          警察局九十三年一月二十八日刑鑑字第○九三○○一一五二四號槍彈鑑定
          書一份附卷足憑（詳偵卷第六四至六八頁）。
    （四）綜上足認被告前開自白應與事實相符，自堪以採信。是本件事證明確，被
          告所為上揭犯行，洵堪認定。
二、論罪科刑部分：
    （一）查被告偽造國民
          戶政機關核發國民
          為，係犯刑法第二百十二條偽造特種文書罪。被告與姓名年籍不詳綽號「
          阿如」之成年男子間，就上開偽造特種文書犯行，有犯意聯絡及行為分擔
          ，應論以共同正犯。又扣案之「甲○○」國民
          文一枚，雖係偽造，此有上開法務部調查局鑑驗通知書在卷足憑，然被告
          對於「阿如」偽造
          見本院卷第二○頁），再參諸偽、變造國民
          ，被告不知該國民
          故就偽造公印文此部分而言，應認被告與「阿如」間，尚乏犯意聯絡即毋
          庸論以偽造公印文罪，附此敘明。
    （二）按槍砲彈藥刀械管制條例第四條所列之槍砲、彈藥，依同條例第五條規定
          ，非經中央主管機關許可，不得製造、販賣、運輸、轉讓、出租、出借、
          持有、寄藏或陳列。被告所持有之前開改造手槍及土造子彈，分別係屬槍
          砲彈藥刀械管制條例第四條第一款所稱之其他可供發射子彈具有殺傷力之
          槍砲，及同條第二款所稱之彈藥。核被告此部分所為，係犯槍砲彈藥刀械
          管制條例第十一條第四項之未經許可持有其他可發射子彈具有殺傷力之改
          造手槍罪，及同條例第十二條第四項之未經許可持有子彈罪。被告以一行
          為同時持有改造手槍及土造子彈，觸犯罪名不同之未經許可持有其他可發
          射子彈具有殺傷力之改造手槍罪及未經許可持有子彈罪，為想像競合犯，
          應依刑法第五十五條之規定，從一重依未經許可持有其他可發射子彈具有
          殺傷力之改造手槍罪處斷。
    （三）又被告所犯上述偽造特種文書罪及未經許可持有其他可發射子彈具有殺傷
          力之改造手槍罪之間，犯意各別，罪名不同，應分論併罰之。爰審酌被告
          有事實欄一所載之前科，此有卷附臺灣高等法院被告全國前案紀錄表為憑
          ，於緩刑期間復犯本案，難認其有悔悟之意，除共同偽造國民
          值此槍彈氾濫之際，非法持有改造手槍、土造子彈之數量，對於社會治安
          潛藏高度危險，惡性非輕，惟念其尚無其他實害行為，及犯罪後全盤供出
          犯行不諱，暨其犯罪動機、目的、手段、生活狀況等一切情狀，分別量處
          如主文所示之刑，及就未經許可持有其他可發射子彈具有殺傷力之改造手
          槍罪併科罰金十萬元部分，諭知易服勞役之折算標準，並就前開二罪，定
          其應執行之刑，暨就併科罰金部分，諭知易服勞役之折算標準，以示懲戒
          。
    （四）扣案偽造「甲○○」名義之國民
          犯「阿如」所有，且係供犯罪所用之物，爰依刑法第三十八條第一項第二
          款規定宣告沒收。前開偽造之國民
          內政部印」之公印文及被告所有供犯罪所用之照片一張，故此部分自毋庸
          再重複諭知沒收。此外，扣案之改造手槍一支（含彈匣一個，槍枝管制編
          號：0000000000號）及土造子彈七顆，業經鑑定具有殺傷力，
          已詳如前述，自屬違禁物，應依刑法第三十八條第一項第一款之規定宣告
          沒收。另鑑定所試射之子彈四顆（見偵卷第六五頁之槍彈鑑定書），已因
          鑑驗試射擊發而不具殺傷力，自非違禁物，且非供被告預備為前揭犯行，
          或為前開犯行所用、所得之物，爰不予宣告沒收之，附此敘明。
據上論斷，應依刑事訴訟法第二百七十三條之一第一項、二百九十九條第一項前段，
槍砲彈藥刀械管制條例第十一條第四項、第十二條第四項，刑法第十一條前段、第二
十八條、第二百十二條、第五十五條、第四十二條第二項、第三十八條第一項第一款
、第二款、第五十一條第五款，罰金罰鍰提高標準條例第一條前段、第二條，現行法
規所定貨幣單位折算新臺幣條例第二條，判決如主文。
本案經檢察官林秀敏到庭執行職務。
中　　　華　　　民　　　國　　　九十三　　　年　　 八 　　月　　 二 　　日
                                臺灣桃園地方法院刑事第八庭
                                    法　官　吳為平
右正本證明與原本無異。
如不服本判決，應於送達後十日內，向本院提出上訴狀。
                                    書記官　陳玉芬
中　　　華　　　民　　　國　　　九十三　　　年　　 八 　　月　　 二 　　日
附錄論罪科刑法條：
中華民國刑法第二百一十二條
偽造、變造護照、旅券、免許證、特許證及關於品行、能力服務或其他相類之證書、
介紹書，足以生損害於公眾或他人者，處一年以下有期徒刑、拘役或三百元以下罰金
。
槍砲彈藥刀械管制條例第十一條第四項
未經許可，持有、寄藏或意圖販賣而陳列第一項所列槍砲者，處一年以上七年以下有
期徒刑，併科新臺幣七百萬元以下罰金。
槍砲彈藥刀械管制條例第十二條第四項
未經許可，持有、寄藏或意圖販賣而陳列子彈者，處五年以下有期徒刑，併科新台幣
三百萬元以下罰金。
